Inventaris van het archief van Directoraat-Generaal voor Diensten, Midden- en Kleinbedrijf en Ordening van het Ministerie van Economische Zaken over de periode (1968) 1986 - 1992
Nationaal Archief, Den Haag
- Taakuitvoering, -1
  - Economische aangelegenheden, -1.82
    - Industrie. Dienstverlening. Handel, -1.824
      - Handel en ambacht. Internationale economische betrekkingen, -1.824.5
        - Binnenlandse handel, -1.824.51
          - Andere handelsaangelegenheden, -1.824.518
            - Handelsinlichtingen, -1.824.518.93
              - Stukken betreffende het (laten) uitvoeren van onderzoeken, 1990 - 1991; 884 - 887
                - Onderzoek getiteld Elektronische media en distributie, gevolgen van de mogelijkheden voor lokale en regionale omroepreclame voor de distributie van consumentengoederen door het Economisch Instituut voor het Midden- en Kleinbedrijf (EIM) 1990 - 1991, 884; omslag
                - Onderzoek op het gebied van de handel en ambacht en internationale economische betrekkingen 1990 - 1991, 885 - 886
                - Onderzoek getiteld Elektronische informatiediensten contouren van een nieuwe bedrijfstak door Electronic Media Reporting 1990, 885; pak
                76368.1 ( 148.2) Minister van Economische Zaken
                - Onderzoek inzake het uitvoeren van de nadere uitwerking van de Subsidieregeling Telematica gidsprojecten 1991, 886; omslag
                76373.1 ( 148.2) Minister van Economische Zaken
                - Onderzoek getiteld Coördinatie van de Nederlandse inbreng in het internationale Electronic Data Interchange (EDI)-standaardisatie overleg door de Stichting EDIFORUM 1991, 887; omslag
              - Stukken betreffende het leveren van bijdragen aan het beantwoorden van vragen van Telecommagazine aan de minister ten behoeve van het interview over de Voorbeeldprojecten Elektronische Berichtenuitwisseling (VEDI), 1990 - 1992; 888; omslag
        - Buitenlandse handel, internationale handel, -1.824.52
          - Stukken betreffende het informeren van de minister-president inzake de bijeenkomst van de Ministeriële Werkgroep voor de Middenstand in het kader van de Benelux samenwerking, 1984 - 1986; 889; omslag
          - Stukken betreffende het evalueren van de Subsidieregeling Exportbevorderende Samenwerkingsverbanden MKB (Midden- en Kleinbedrijf) 1982, 1985; 890; omslag
            Oude rubriekscode: -1.824.528
            76974.1 ( 146.2) Minister van Economische Zaken
          - Stukken betreffende het nemen van maatregelen naar aanleiding van fraude inzake de Subsidieregeling Exportbevorderende Samenwerkingsverbanden MKB (Midden- en Kleinbedrijf) 1982, 1986; 891; omslag
          - Stukken betreffende het voorbereiden van Nederlandse standpunten in de GATT (General Agreement on Tariffs and Trade)-onderhandelingsrondes, 1986 - 1988; 892 - 893
            - Inzake de Uruguay-ronde en de handel in diensten 1986 - 1987, 892; omslag
              Oude rubriekscode: -1.824.52
              76907.1 ( 146.2) Minister van Economische Zaken
            - Belemmeringen in de internationale handel in (reclame)diensten 1987 - 1988, 893; omslag
          - Stukken betreffende het voorbereiden van beleid inzake knelpunten waarmee middelgrote en kleine ondernemingen worden geconfronteerd bij exporteren, 1986 - 1990; 894; omslag
          - Stukken betreffende het opstellen en uitvoeren van het projectplan Handel en de relatie met de Europese Commissie, 1987 - 1989; 895; omslag
          - Stukken betreffende het voeren van overleg met de Stichting Exportraad Midden- en Kleinbedrijf inzake de internationale handel, 1987 - 1989; 896; omslag
          - Stukken betreffende het bijdragen aan de voltooiing van de interne markt in 1992, 1988 - 1990; 897; omslag
          - Stukken betreffende het voeren van overleg met de Nederlandse handelsorganisaties inzake het tot stand komen van de resolutie met betrekking tot de Nederlandse visie op het Werkplan 1990 ten aanzien van de handel gericht aan de Europese Commissie, 1989; 898; omslag
    - Geldwezen. Bankwezen. Beurswezen, -1.825
      - Stukken betreffende het sturen van een brief aan de leden van de Tweede Kamer der Staten-Generaal inzake de werkwijze van spaarkassen, 1978 - 1988; 899; omslag
        Oude rubriekscode: -1.825.2
        108610.1 ( 091.4) Minister van Economische Zaken
      - Stukken betreffende het informeren van de Tweede Kamer der Staten-Generaal en de minister inzake het Wetsontwerp Postbank, 1982; 900; omslag
        Oude rubriekscode: -1.816
        111832.1 ( 004.8) Minister van Economische Zaken
      - Stukken betreffende het beantwoorden van Kamervragen inzake de ontwerpwet Beleggingsinstellingen en voorontwerp Tijdelijke Wet Beleggingsobjecten, 1983 - 1988; 901; omslag
        Oude rubriekscode: -1.825.6.07.76
      - Stukken betreffende het bijdragen aan het beleid inzake de positie van de gemeentelijke volkskredietbanken, 1984 - 1992; 902; omslag
        Oude rubriekscode: -1.825
        108609.1 ( 091.4) Minister van Economische Zaken
      - Stukken betreffende het voorbereiden van het beleid ten aanzien van het elektronisch betalen in de detailhandel, 1986 - 1987; 903; omslag
        Oude rubriekscode: -1.822.15
      - Stukken betreffende het leveren van bijdragen aan het project Versterking van de positie van Amsterdam als financieel centrum van de Nederlandse Vereniging van Banken, 1988 - 1989; 904; omslag
        Oude rubriekscode: -1.825:.07.85
      - Kredietwezen, -1.825.7
        - Stukken betreffende het beantwoorden van Kamervragen en anderszins informeren van Kamerleden en commissies over het kredietwezen, 1977 - 1990; 905 - 912
          - Het informeren van de Tweede Kamer der Staten-Generaal inzake het vaststellen van de Garantieprovisie Kredietregeling Midden- en Kleinbedrijf 1985 1977 - 1989, 905; omslag
            Oude rubriekscode: -1.825.7
          - Het informeren van de voorzitter van de Tweede Kamer der Staten-Generaal inzake de inventarisatie van de verdeling van de financiële stimulansen van de rijksoverheid over het midden- en kleinbedrijf en grootbedrijf 1980 - 1987, 906; pak
          - Het beantwoorden van vragen en het informeren van de leden van de Vaste Commissie voor het Midden en Kleinbedrijf voor de Tweede Kamer der Staten-Generaal en leden van de Eerste Kamer der Staten-Generaal inzake het wijzigen van de Kredietbeschikking Midden- en Kleinbedrijf 1976 (KMKB 1976) 1983 - 1987, 907; pak
          - Het informeren van de Tweede Kamer der Staten-Generaal inzake het onderzoek met betrekking tot schuldregeling en de rol van gemeentelijke kredietbanken 1984 - 1988, 908; omslag
          - Het informeren van de Tweede Kamer der Staten-Generaal en de staatssecretaris van Economische Zaken inzake het verlenen van startkredieten voor langdurig werklozen 1985 - 1986, 909; pak
          - Het beantwoorden van Kamervragen inzake de verhoging van het eigen risico bij diefstal van betaalcheques of girobetaalkaarten en de lusten en lasten van het betalingsverkeer 1988 - 1990, 910; omslag
          - Het informeren van de Tweede Kamer der Staten-Generaal inzake de financieringsreserve en risicolening 1989 - 1990, 911; omslag
          - Het informeren van de Tweede Kamer der Staten-Generaal inzake het onderzoek getiteld Behandeling kleine zakelijke kredieten, door het Economisch Instituut voor het Midden- en Kleinbedrijf (EIMK) 1989 - 1990, 912; omslag
        - Stukken betreffende het verrichten van jaarlijks onderzoek naar toegelaten particuliere voorschotbanken, 1977 - 1992; 913 - 950; 6 pakken en 32 omslagen
          Op alfabetische volgorde
          - BOVO Disconto BV te Zwolle 1978 - 1989, 913
            108636.1 ( 091.4) Minister van Economische Zaken
          - Brofina Financieringen en Assurantiën BV te Zutphen 1985 - 1989, 914
          - Car Finance International BV te Helmond 1984 - 1987, 915
          - Crediet Service Bank NV te Amsterdam 1986 - 1989, 916
          - Delflandse Voorschotbank BV te 's-Gravenzande 1981 - 1988, 917; pak
          - Elda Financiering BV te Amersfoort 1978 - 1987, 918
          - Fidesco W. de Leeuw te Rijnsburg 1984 - 1987, 919
          - Fileja Voorschotbank (v.h. Jan Lempens) te Stramproy 1982 - 1986, 920
          - Finmij BV te Tilburg 1985 - 1987, 921
          - Flevo Disconteringsmaatschappij te Kampen 1979 - 1987, 922
          - Ford Credit BV te Amsterdam 1984 - 1988, 923
          - Frisia te Opmeer 1982 - 1990, 924
          - Haarer, A.C. van te Culemborg 1985 - 1987, 925
          - 's-Hertogenbosche Financieringsmaatschappij BV te 's-Hertogenbosch 1985 - 1988, 926
          - Hufima Financieringsmaatschappij te 's-Hertogenbosch 1984 - 1988, 927
          - Hurkmans Assurantiekantoor te Spijkenisse 1985 - 1986, 928
          - Industriële Disconto Maatschappij (IDM) te Amsterdam 1984 - 1991, 929
          - Jong Assurantiën, de te Den Helder 1977 - 1987, 930
          - Lage Landen, de te Eindhoven 1984 - 1988, 931; pak
          - Limfina Financieringsmaatschappij te Maastricht 1983 - 1987, 932
          - Maastricht BV, Gemeenschappelijk Financieringskantoor (GFM) te Maastricht 1984 - 1989, 933
          - Mahuko Financieringsmaatschappij NV te Amsterdam 1983 - 1987, 934
          - Mavic Financieringen BV te Amsterdam 1984 - 1990, 935; pak
          - Mohr van en Zee Assurantiën BV, van der te Enschede 1984 - 1988, 936
          - Nationale Volksbank te Amsterdam 1984 - 1991, 937; pak
          - OV bank NV (Onderlinge Voorzorg) te Amersfoort 1985 - 1991, 938; pak
            108637.1 ( 091.4) Minister van Economische Zaken
          - Peugeot SA Financieringen Nederland BV te Rotterdam 1984 - 1988, 939
          - Randstad Financieringskantoor te Schoonhoven 1984 - 1989, 940
          - Remo Crediet- en Assurantiekantoor te 's-Gravenhage 1984 - 1988, 941
          - Ribank NV te Amsterdam 1984 - 1992, 942
          - Ringnalda Krediet te Schoorl 1977 - 1988, 943
          - Rofina te Oosterhout (Drs. Frans Robbe Financieringen) 1983 - 1989, 944
          - Ruiter, N.T., te 's-Hertogenbosch 1985 - 1987, 945
          - Vola Financieringsmaatschappij BV te Amsterdam 1984 - 1991, 946; pak
          - Wagt Algemeen Assurantie- en Financieringsbedrijf, J. te Dalen 1984 - 1988, 947
          - Wakeren BV Belastingconsultatie en Assurantiekantoor, G. van te Rhenen - Velp 1985 - 1986, 948
          - Welvaert Financieringen NV te Rotterdam 1986 - 1991, 949
          - Zuiden Beheer te Eindhoven 1983 - 1988, 950
        - Stukken betreffende het behandelen van aangelegenheden met betrekking tot de Regeling Borgstelling Midden- en Kleinbedrijf Kredieten 1988, 1980 - 1991; 951 - 969; 16 pakken en 3 omslagen
          - Verplichte advisering door deskundige instanties inzake de Uitvoeringsbeschikkingen 1, 2 en 3 1980 - 1988, 951
            78877.1 ( 149.1) Minister van Economische Zaken
          - Vaststellen van de hoofdlijnen advisering en begeleiding 1984 - 1991, 952
          - Vergaderstukken van de Technische Overleg Commissie (TOC) Banken 1985 - 1986, 953 - 955
            - 1985 sep. - dec. 1985, 953; omslag
            - 1986 apr. - mei 1986, 954
            - 1986 juni - sep. 1986, 955
          - Wijzigen van advisering en begeleiding als gevolg van het Plan van Aanpak 1986 - 1987, 956
          - Totstandkoming 1986 - 1988, 957 - 963
            - 1986, 957
            - 1987, 958
            - 1987, 959
            - 1987, 960
            - 1987, 961
            - 1987 - 1988, 962
            - 1988, 963
          - Concept teksten ten behoeve van de Regeling Borgstelling MKB-kredieten 1988 1987 - 1988, 964
          - Historie toelichting 1988, 965; omslag
          - Borgstellingovereenkomsten en desbetreffende Kamervragen 1988 - 1989, 966
          - Hoofdlijnen van de nieuwe kredietregeling 1988 - 1989, 967; omslag
          - Model aanvraagformulier voor de vaststelling meldingslimiet voor 1991 in het kader van de Regeling Borgstelling MKB-kredieten 1988 1989 - 1990, 968
            78878.1 ( 149.1) Minister van Economische Zaken
          - Onderzoek naar de Regeling Borgstelling MKB 1988 ter bepaling van een verdeelsleutel voor staatsgaranties en meldingslimiet 1991 1989 - 1991, 969
        - Commissies, werkgroepen en andere vormen van overleg op het gebied van het kredietwezen, 1982 - 1992; 970 - 987; 9 pakken en 10 omslagen
          - Het benoemen van de leden van de Commissie Financieringsaangelegenheden midden- en kleinbedrijf 1982 - 1988, 970
            Oude rubriekscode: -1.825.7.07.58
          - Het behandelen van aangelegenheden met betrekking tot de Centrale Beoordelingscommissie 1984 - 1989, 971 - 974
            - Het instellen en benoemen van leden 1984 - 1986, 971; pak
            - Reglement van de commissie 1985 - 1988, 972; pak
            - Jaarverslag 1988/1989, alsmede algemene correspondentie 1985 - 1989, 973; pak
            - Opheffing 1988 - 1989, 974
              Oude rubriekscode: -1.825.7.07.11
          - Het instellen en verslagen van vergaderingen van de Stuurgroep Hypotheken 1985 - 1989, 975
            108614.1 ( 091.4) Minister van Economische Zaken
          - Het voeren van overleg inzake het kredietwezen 1985 - 1992, 976 - 980
            - De huidige provisiestructuur en aanbiedingen van leningen waarop de bepalingen van de Wet op het consumptief geldkrediet (WCGK) van toepassing zijn met de Nederlandse Vereniging van Financieringsadviseurs (FNV) 1985 - 1987, 976
              Oude rubriekscode: -1.825.07.5
            - Vereniging van Financieringsondernemingen in Nederland (VFN) over diverse regelingen en kredieten 1985 - 1989, 977
            - Ambtelijk overleg inzake het ontwerp Bijstandsbesluit Zelfstandigen 1985 - 1990, 978; pak
            - AMRO bank afdeling garantiekredieten over voorlichting, overleg en controle van kredietregelingen 1986 - 1988, 979
            - Diverse instanties inzake de zelfregulering woninghypotheken 1986 - 1992, 980
          - Het oprichten en vaststellen van de werkzaamheden van de (voorlopige) Adviescommissie Consumentenkrediet 1989 - 1992, 981 - 987
            - Oprichting en verslagen van vergaderingen 1989 - 1990, 981
              Oude rubriekscode: -1.827.7:07.58
            - Vergaderstukken 1990 - 1992, 982 - 986
              - Nrs. 001 - 045 1990, 982; pak
              - Nrs. 046 - 098 1990, 983; pak
              - Nrs. 100 - 144 1991, 984; pak
              - Nrs. 145 - 170 1991, 985; pak
              - Nrs. 171 - 221 1992, 986; pak
            - Adviezen en besluiten 1990 - 1991, 987
        - Stukken betreffende de behandeling van aangelegenheden met betrekking tot de Kredietregeling Midden- en Kleinbedrijf 1985 (KMKB 1985), 1983 - 1991; 988 - 1009; 11 pakken en 11 omslagen
          - Het informeren van de Hoofdafdeling Internationale Zaken en Investeringen inzake de aanmelding bij de Europese Commissie van de Kredietregeling Midden- en Kleinbedrijf 1985 (KMKB 1985) 1983 - 1988, 988
          - Het stroomlijnen van de procedure verliesdeclaraties op door de staat gegarandeerde kredieten 1983 - 1991, 989; pak
          - Wijzigen van de Kredietregeling Midden- en Kleinbedrijf 1985 (KMKB 1985) 1984 - 1986, 990 - 991
            - 1984 - 1986 sep. 1984 - 1986, 990; pak
            - 1986 okt. - dec. 1986, 991
          - Correspondentie met adviserende instanties met betrekking tot het adviseren en begeleiden in het kader van de Kredietregeling Midden- en Kleinbedrijf 1985 (KMKB 1985) 1984 - 1987, 992; pak
          - Overleg met de Technische Overleg Commissie (TOC) 1984 - 1990, 993 - 995
            - Met het College van overleg van de gezamenlijke banken (CVO) over de invoering van de Kredietregeling Midden en Kleinbedrijf 1985 (KMKB 1985) 1984 - 1987, 993
            - Met de Technische Overleg Commissie (TOC) van de banken aangesloten bij de Kredietregeling Midden- en Kleinbedrijf 1985 met het Ministerie van Economische Zaken inzake de regeling 1985 - 1986, 994; pak
            - Met het College van overleg van de gezamenlijke banken (CVO) over de uitvoering van de Kredietregeling Midden en Kleinbedrijf 1985 (KMKB 1985) 1988 - 1990, 995
          - Het opzetten van een onderzoek naar een risicosignaleringssysteem ten behoeve van de kredietverlening in het kader van de Kredietregeling voor het Midden- en Kleinbedrijf (KMKB) 1985 - 1987, 996; pak
          - Evaluatie van de kredietregeling 1986 - 1988, 997 - 1005
            - Algemeen 1986 - 1987, 997; pak
            - Algemeen 1988, 998
            - Evalueren op verzoek van de Algemene Rekenkamer 1986, 999
            - Rapportage Behoefte-onderzoek in het kader van de evaluatie KMKB 1985, uitgevoerd door Van Dien en Co Organisatie 1987, 1000
            - Rapportage Doelbereikingsonderzoek in het kader van de evaluatie KMKB 1985, uitgevoerd door Van Dien en Co Organisatie 1987, 1001; pak
            - Samenvattingen van deelonderzoeken Evaluatie in het kader van de evaluatie KMKB 1985, uitgevoerd door Van Dien en Co Organisatie 1987, 1002
            - Het opzetten van een macro-economisch onderzoek door de Werkgroep macro-economische effecten van de Kredietregeling Midden- en Kleinbedrijf (KMKB) 1987, 1003
            - Macro-onderzoek 1987 - 1988, 1004
            - Implementatieonderzoek 1987 - 1988, 1005
          - Vergaderstukken van de Stuurgroep Kredietregeling Midden- en Kleinbedrijf (KMKB) 1986 - 1988, 1006 - 1009
            - 1986 - 1987 feb. 1986 - 1987, 1006; pak
            - 1987 mrt. - juni 1987, 1007; pak
            - 1987 juli - aug. 1987, 1008; pak
            - 1987 sep. - 1988 1987 - 1988, 1009; pak
        - Stukken betreffende het adviseren van de staatssecretaris van het Ministerie van Economische Zaken inzake het advies aan de staatssecretaris van het Ministerie van Sociale Zaken en Werkgelegenheid betreffende het Bijstandsbesluit Zelfstandigen, 1984 - 1986; 1010; pak
        - Stukken betreffende het ontwikkelen van beleid inzake etnische minderheden binnen het kader van de Kredietbeschikking Midden- en Kleinbedrijf, 1984 - 1986; 1011; omslag
        - Stukken betreffende het geven van schriftelijke aanwijzingen aan particuliere voorschotbanken, 1984 - 1988; 1012 - 1013
          - Bredase Financieringsmaatschappij BV te Breda 1984 - 1988, 1012; omslag
          - Roctus Financieringen te Kloosterzande 1984 - 1987, 1013; omslag
        - Stukken betreffende het mededelen van constateringen aan de Credit Service Bank NV te Amsterdam naar aanleiding van onderzoeken naar het beheer en de bedrijfsuitoefening op grond van artikel 18 van de Wet op het consumptief geldkrediet (WCGK), 1985 - 1986; 1014; omslag
        - Stukken betreffende het adviseren van de Algemene Rekenkamer inzake het onderzoek naar kredieten onder staatsgarantie, 1986 - 1987; 1015; pak
        - Stukken betreffende het leveren van een bijdrage aan het opstellen van de garantiekredietregeling van Korpodeko ten behoeve van het midden- en kleinbedrijf op Curaçao, 1987 - 1989; 1016 - 1018
          - 1987, 1016; pak
          - 1988, 1017; pak
          - 1989, 1018; pak
        - Stukken betreffende het behandelen van aangelegenheden inzake de zelfregulering van hypotheken voor woningen, 1987 - 1990; 1019 - 1020
          - 1987, 1019; pak
          - 1988 - 1990, 1020; omslag
        - Stukken betreffende het uitvoeren van een enquête behandeling kleine kredieten, 1988 - 1989; 1021; omslag
        - Stukken betreffende het wijzigen van borgtochtovereenkomsten Krediet Midden- en Klein Bedrijf 1985, alsmede het tekenen van borgstellingovereenkomsten in het kader van de Regeling Borgstelling Midden- en Kleinbedrijf 1988, 1989 - 1990; 1022; pak
        - Stukken betreffende het doen toekomen van het rapport Onderzoek Regeling Borgstelling Midden- en Kleinbedrijf-kredieten 1988 aan de Tweede Kamer der Staten-Generaal, 1990; 1023; omslag
        - Regeling en vaststelling van de handelingen (wetten, besluiten, beschikkingen, reglementen en verordeningen), -1.825.7.07.76
          - Stukken betreffende het behandelen van aangelegenheden inzake het tot stand komen, wijzigen en evalueren van de Wet op het Consumptief Geldkrediet (WCGK) en daarop gebaseerde regelgeving, 1975 - 1991; 1024 - 1028
            - Het tot stand komen van een advies inzake artikel 51 kasstorting van de Wet op het Consumptief Geldkrediet (WCGK) 1975 - 1988, 1024; omslag
              Oude rubriekscode: -1.825.7.07.76
            - Wijziging van de Wet op het afbetalingsstelsel 1961 (WAS) en de Wet op het Consumptief Geldkrediet (WCGK) 1983 - 1989, 1025; pak
            - Opstellen van een wetsvoorstel om verlenging van de werkingsduur van de Wet op het Consumptief Geldkrediet (WCGK) ter behandeling in de Ministerraad 1984 - 1987, 1026; omslag
            - Aanpassen van het maximumtarief ex artikel 46 van de Wet op het Consumptief Geldkrediet (WCGK) 1984 - 1990, 1027; omslag
            - Het informeren van de voorzitter van de Vaste Commissie voor Economische Zaken inzake het wetsvoorstel 19785 Wet op het Consumptiefkrediet 1986 - 1991, 1028; pak
          - Stukken betreffende het behandelen van aangelegenheden met betrekking tot de Wet Consumentenkrediet (WCK), 1981 - 1992; 1029 - 1040
            - Overleg met belangenorganisaties inzake de roodstanden en de posities van de gemeentelijke kredietbanken (GKB's) 1981 - 1988, 1029; pak
            - Representatief optreden van de staatssecretaris van Zeil in het kader van de Wet Consumentenkrediet 1984 - 1988, 1030; omslag
            - Standpunten van de dienst ten aanzien van de hoofdpunten die in de advisering van de Raad van State naar voren zijn gekomen 1985 - 1986, 1031; omslag
            - Behandeling in de Tweede Kamer 1986 - 1989, 1032 - 1036
              - Het informeren van de Eerste en Tweede Kamer der Staten-Generaal inzake de werkzaamheden van de Commissie Wet op het consumptief geldkrediet 1986 - 1987, 1032; omslag
                Bevat verslagen van de Commissie Wet op het consumptief geldkrediet over de jaren 1984 - 1985
              - Voorlopig verslag van de Tweede Kamer met betrekking tot het wetsontwerp Wet Consumentenkrediet 1987, 1033; omslag
              - Memorie van antwoord op het ontwerp van de Wet Consumentenkrediet 1987 - 1988, 1034; omslag
              - Nota naar aanleiding van het eindverslag van de Tweede Kamer 1987 - 1989, 1035; omslag
              - Plenaire behandeling in de Tweede Kamer 1989, 1036; pak
            - Overleg met de Vereniging van financieringsondernemingen in Nederland (VFN) 1986 - 1991, 1037; pak
            - Het verlenen van de opdracht voor onderzoek naar de effecten van het communautair recht 1988 - 1989, 1038; omslag
              108578.1 ( 091.4) Minister van Economische Zaken
            - Overleg met het Ministerie van Financiën inzake de Wet op het Consumentenkrediet (WCK) en de Wet Toezicht Kredietwezen (WTK) 1988 - 1992, 1039; omslag
            - Overleg met diverse instanties inzake het tot stand komen van het toezicht op de naleving van de Wet op het Consumentenkrediet (WCK) 1989 - 1992, 1040; pak
          - Stukken betreffende het bijdragen aan een wetsvoorstel voor een nieuwe Wet Toezicht Kredietwezen 1992 (WTK 1992), 1991; 1041; pak
        - Kredietverlening op coöperatieve grondslag. Borgstellingfondsen en waarborgfondsen., -1.825.73
          - Stukken betreffende het benoemen van bestuursleden van afdelingen van het Regionaal Dienstverleningscentrum Kleinbedrijf (RDK), 1976 - 1986; 1042 - 1057; 1 pak en 15 omslagen
            Alfabetisch geordend op naam van de stichting
            - Stichting Regionaal Dienstverleningscentrum Kleinbedrijf Drenthe te Hoogeveen 1978 - 1986, 1042
              Oude rubriekscode: -1.825.73
              Tevens correspondentie over de vestigingsplaats
            - Stichting Regionaal Dienstverleningscentrum Kleinbedrijf Friesland te Leeuwarden 1981 - 1986, 1043
              Oude rubriekscode: -1.825.73:07.852